【裁判字號】    97,消債更,262
【裁判日期】    971111
【裁判案由】    更生
【裁判全文】
臺灣桃園地方法院民事裁定           97年度消債更字第262號
聲  請  人
即  債務人  甲○○
上列當事人因消費者債務清理事件聲請更生，本院裁定如下：
    主  文
債務人甲○○自中華民國九十七年十一月二十四日十時起開始更
生程序。
命司法事務官進行本件更生程序。
    理  由
一、按法院開始更生程序之裁定，應載明其年、月、日、時，並
    即時發生效力。次按法院裁定開始更生或清算程序後，得命
    司法事務官，進行更生或清算程序，必要時，得選任律師、
    會計師或其他適當之自然人或法人一人為監督人或管理人。
    消費者債務清理條例第45條第1 項、第16條第1 項分別定有
    明文。
二、本件聲請意旨略以：聲請人有不能清償債務之情事，前已提
    出債權人清冊，以書面向最大債權金融機構中國信託商業銀
    行股份有限公司請求共同協商債務清償方案，惟因前置協商
    未將金融機構以外之債權人列入協商，致聲請人無法利用協
    商程序清理債務。聲請人之債務總額約新台幣 (下同)437萬
    餘元，非僅財團法人聯合徵信中心出具之債權人清冊所載之
    2,781,551元，而每月收入僅25,000 元，扣除每月生活必須
    開銷後，約剩餘13,000元可為清償債務，雙方對每月還款數
    額未能達成共識，以致協商不成立，且聲請人無擔保或無優
    先權之債務總額未逾1,200,000 元，復未經法院裁定開始清
    算程序或宣告破產，爰依法聲請更生等語。
三、經查：債務人所主張之上開事實，業據提出其於前置協商不
    成立通知書、勞工保險卡、債務人財產所得資料清單等資料
    為證，債務人確實並無現有資產，雖債務人自承每月有25,0
    00元之工作收入，然於上開收入於扣除必要生活費用及支出
    後所餘數額，亦與上開債務總數相去甚遠，堪認本件債務人
    確有不能清償債務之情事，聲請人於本條例施行後已向最大
    債權金融機構中國信託商業銀行股份有限公司請求共同協商
    而未能達成共識，以致協商不成立，此業經聲請人及債權人
    向本院陳報在案。是聲請人既已與其最大債權金融機構請求
    協商債務清理方案而未成立，已符本條例第151 條第1 項協
    商前置主義之立法意旨相符。此外，本件又查無債務人有消
    費者債務清理條例第6條第3 項、第8條或第46條各款所定駁
    回更生聲請之事由存在，則債務人聲請更生，應屬有據，並
    依首揭規定命司法事務官進行本件更生程序，爰裁定如主文
    。
中    華    民    國    97    年    11    月    11    日
              民事第二庭    法      官  黃漢權
上為正本係照原本作成
本件不得抗告
本裁定已於097年11月12日上午11時公告。
中    華    民    國    97    年    11    月          日
                            書  記  官  張豐松


司法院資訊處製作；財團法人民間司法改革基金會備份。
